【裁判字號】    97,撤緩,32
【裁判日期】    970328
【裁判案由】    撤銷緩刑
【裁判全文】
臺灣桃園地方法院刑事裁定              97年度撤緩字第32號
聲  請  人  臺灣桃園地方法院檢察署檢察官
受  刑  人  甲○○
上列聲請人因受刑人犯恐嚇案件，聲請撤銷其緩刑宣告（97年度
執聲字第240號），本院裁定如下：
    主  文
聲請駁回。
    理  由
一、聲請意旨略以：受刑人甲○○前因犯恐嚇案件，經臺灣桃園
    地方法院於96年6 月26日以96年度桃簡字第1191號判處拘役
    30日，如易科罰金，以新臺幣1,000 元折算壹日，並於96年
    7 月30日確定在案在案。又於緩刑期前即96年5 月6 日更犯
    竊盜罪，經臺灣桃園地方法院於96年8 月27日以96年度壢簡
    字第1650號判處拘役40日，如易科罰金，以新臺幣1,000 元
    折算壹日，於96年11月12日確定，認受刑人所為，已合於刑
    法第75條之1 第1 項第1 款所定得撤銷緩刑宣告之原因，爰
    依刑事訴訟法第476 條規定聲請撤銷緩刑宣告云云。
二、按，就緩刑前故意犯他罪時之情形，如在緩刑期內受不得易
    科罰金之有期徒刑以上刑之宣告確定者，依刑法第75條第1
    項第2 款規定，即應撤銷緩刑之宣告，法院固無裁量空間。
    惟如在緩刑期內受得易科罰金之有期徒刑、拘役或罰金之宣
    告確定者，依刑法第75條之1 第1 項第1 款規定：「受緩刑
    之宣告而有下列情形之一，足認原宣告之緩刑難收其預期效
    果，而有執行刑罰之必要者，得撤銷其宣告：一、緩刑前因
    故意犯他罪，而在緩刑期內受得易科罰金之有期徒刑、拘役
    或罰金之宣告確定者。」，法院則應裁量其緩刑宣告得否撤
    銷。考其立法意旨略以：關於緩刑之撤銷，現行法第75條第
    1 項固已設有2 款應撤銷之原因；至得撤銷緩刑之原因，則
    僅於保安處分章內第93條第3 項與撤銷假釋合併加以規定，
    體例上不相連貫，實用上亦欠彈性，爰參酌德國及奧地利現
    行立法例增訂得撤銷緩刑之原因，其中現行關於緩刑前或緩
    刑期間故意犯他罪，而在緩刑期內受得易科罰金之有期徒刑
    之宣告者，列為應撤銷緩刑之事由，因認過於嚴苛，而排除
    第75條應撤銷緩刑之事由，移列至得撤銷緩刑事由，俾使「
    法官依被告再犯情節，而裁量是否撤銷先前緩刑之宣告」；
    其次，如有前開事由，但判決宣告拘役、罰金時，可見行為
    人仍未見悔悟，有列為得撤銷緩刑之事由，以資彈性適用，
    爰於第1 項第1 款、第2 款增訂之。故本條採用裁量撤銷主
    義，賦予法院撤銷與否之權限，特於第1 項規定實質要件為
    「足認原宣告之緩刑難收其預期效果，而有執行刑罰之必要
    」，供作審認之標準。上揭「得」撤銷緩刑之情形，法官應
    依職權本於合目的性之裁量，妥適審酌被告所犯前後數罪間
    ，關於法益侵害之性質、再犯之原因、違反法規範之情節是
    否重大、被告主觀犯意所顯現之惡性及其反社會性等情，是
    否已使前案原為促使惡性輕微之被告或偶發犯、初犯改過自
    新而宣告之緩刑，已難收其預期之效果，而確有執行刑罰之
    必要，此與刑法第75條第1 項所定2 款要件有一具備，即毋
    庸再行審酌其他情狀，應逕予撤銷緩刑之情形不同。亦即本
    件除該條項款所列「緩刑前因故意犯他罪，而在緩刑期內受
    得易科罰金之有期徒刑、拘役或罰金之宣告確定者」之事由
    外，尚需具備「足認原宣告之緩刑難收其預期效果，而有執
    行刑罰之必要者」之要件，方得撤銷。
三、經查，本件受刑人甲○○前因犯恐嚇罪，經本院於96年6 月
    26日以96年度桃簡字第1191號判處拘役30日，緩刑2 年，於
    96年7 月30日確定，緩刑期間自判決確定日之96年7 月30日
    起算，其於緩刑前之96年5 月6 日間犯普通竊盜罪，經本院
    於96年8 月27日以96年度壢簡字第1650號判處拘役40日，並
    諭知如易科罰金，以新臺幣1,000 元折算1 日，於96年11月
    12日確定，此有上揭刑事判決2 件及臺灣高等法院被告前案
    紀錄表1 件在卷足參，則受刑人於「緩刑期前」故意犯罪，
    而在緩刑期內受「得易科罰金」之有期徒刑宣告之情形，固
    堪認定。惟本件受刑人前受緩刑宣告之案件係犯恐嚇罪，該
    案係起因於被告擔任社區保全員，因管理社區張貼廣告之事
    ，而與住戶發生口角爭執，臨時衝突情況所致，係而其於緩
    刑前所犯後案則係普通竊盜罪，罪名殊異，法益侵害性質亦
    迥異，兩者間並無再犯原因之關連性，且後案經法院斟酌情
    節後亦僅宣告拘役40日之輕刑，顯見受刑人後案之犯罪情節
    尚非重大，況後案係在前案緩刑期間尚未啟始之前所為，衡
    情不能因此遽認其前案緩刑之宣告難收預期效果而有執行刑
    罰之必要，是檢察官執此聲請撤銷受刑人前案之緩刑，非有
    理由，應予駁回。
四、據上論斷，應依刑事訴訟法第220條，裁定如主文。
中    華    民    國    97    年    3    月     28    日
                  刑事第九庭  法  官  蘇琬能
以上正本證明與原本無異。
如不服本裁定，應於裁定送達後5 日內向本院提出抗告狀。
                              書記官  許家慧
中    華    民    國    97    年    3     月    28    日


司法院資訊處製作；財團法人民間司法改革基金會備份。
